# 陈版融资租赁的问题

提问人：yiersansi1234 时间：2016-09-28 22:06:08
承租方租入的固定资产，卖固定资产方卖出固定资产，开增值税发票，这个发票是开给出租方吗

回答人：chenyiwei
法律上，应该是出卖人将固定资产卖给出租人，所以应该是出卖人向出租人开具租赁资产销售的增值税专用发票。